臺灣板橋地方法院交通事件裁定　　　　　　　　　　九十一年度交聲字第五七九號
　　原處分機關　交通部公路總局臺北區監理所板橋監理站
　　受處分人即
　　異　議　人　甲○○
右列異議人因違反道路交通管理處罰條例案件，對於交通部公路總局臺北區監理所板
橋監理站於民國九十一年三月十四日所為之板監三字第裁四一－Ｃ00000000
號處分不服，聲明異議，本院裁定如左：
    主  文
異議駁回。
    理  由
一、異議意旨略以：異議人甲○○於民國九十一年一月五日二十二時三十分許（原裁
    決書誤載為二時三十分），騎ＡＰＮ－三一九號重型機車，行經臺北縣板橋市○
    ○路時為警攔阻，認伊自同市○○○路闖紅燈右轉重慶路而舉發。惟伊原係停車
    於重慶路旁騎樓上，因自騎樓將機車牽至重慶路後騎駛時，恰有一箱型車違規停
    放於重慶路旁，故員警未見到伊在騎樓牽機車之舉動，而誤判伊係自臺北縣板橋
    市○○○路闖紅燈右轉重慶路，員警舉發之依據既與事實有違，原處分機關據以
    裁罰，自有未服，爰聲明異議，請求撤銷原處分云云。
二、按汽車駕駛人，行經有燈光號誌管制之交岔路口闖紅燈者，處新臺幣一千八百元
    以上五千四百元以下罰鍰；道路交通管理處罰條例關於車輛所有人之處罰，如應
    歸責於車輛駕駛人者，處罰車輛駕駛人。道路交通管理處罰條例第五十三條第一
    項、第八十五條第二項分別定有明文。次按汽車駕駛人違反第五十三條規定者，
    除依原條款處罰鍰外，並予記違規點數三點，道路交通管理處罰條例第六十三條
    第一項第三款亦定有明文。
三、經查，本件受處分人即異議人甲○○於九十一年一月五日二十二時三十分許，騎
    駛ＡＰＮ－三一九號重型機車，行經臺北縣板橋市○○○路時，因闖紅燈右轉同
    市○○路，經臺北縣警察局板橋分局警備隊員警陳金江當場攔停舉發，有臺北縣
    警察局北縣警交字第Ｃ00000000號舉發違反道路交通管理事件通知單影
    本一紙附卷可稽。異議人雖執前開情詞置辯，惟查：證人陳金江到庭證稱：臺北
    縣板橋市○○○路、重慶路路口係多路向路口，路口四隅均有紅綠燈，若是其中
    一個路口方向為綠燈，則其他路口就變為紅燈。從我所站的角度，可以看到館前
    東路出來的車輛，而當時我看到重慶路方向是綠燈，異議人卻從館前東路右轉重
    慶路，我就將異議人攔下，並告知其有紅燈右轉之違規情事；異議人雖辯稱係從
    重慶路之騎樓騎出云云，但因為我的位置可以見到重慶路騎樓之情形，而異議人
    並不是從騎樓出來，所以我認為異議人所辯與事實不符，乃據實掣單舉發等語（
    見本院九十一年四月二十六日訊問筆錄）。是可認員警係因明確見到異議人行經
    館前東路時闖紅燈右轉重慶路，始予攔檢舉發，而非如異議人所辯係由重慶路騎
    樓騎出云云。況交通警員舉發違反道路交通管理處罰條例所列之違規事實，本質
    上為行政處分，係公務員基於職務上權力，依法就特定之具體事件所為具公法上
    效果之單方行政行為，基於公務員為公法上行為具有公信力之原則，該行政處分
    當可被推定為真正，其據以依法處分之事實認定亦為正確。且本件員警與異議人
    並無仇怨，無捏造事實違法取締，並甘犯偽證罪嫌到庭矯證之必要，是執勤警員
    本其維護交通秩序、安全職責所為之舉發，自應受到合法、正確之推定。異議人
    空言警員舉發有誤云云，所辯有僅係片面之詞，並無實據為佐，自不足採信。從
    而原處分機關認本件異議人違規屬實，依前揭規定裁處異議人罰鍰新臺幣一千八
    百元，並記違規點數三點，核無違誤或不當。本件異議為無理由，應予駁回。
據上論斷，應依道路交通案件處理辦法第十九條，裁定如主文。
中      華      民      國    九十一    年      五      月     二十     日
                                  臺灣板橋地方法院交通法庭
                                          法  官  林漢強
右正本證明與原本無異
如不服本裁定應於送達後五日內向本院提出抗告狀
                                          書記官  黃大千
中      華      民      國    九十一    年      五      月     二十     日
